臺灣高等法院刑事裁定　　　　　　　　　 96年度抗字第308號
抗　告　人　甲○○
上列抗告人因強盜案件，不服台灣桃園地方法院中華民國96年3
月8日裁定（95年度訴字第2108號），提起抗告，本院裁定如下
：
    主  文
抗告駁回。
    理  由
一、按提起上訴，應自判決送達後十日內為之，刑事訴訟法第三
    百四十九定有明文。次按同法第三百六十二條前段規定：原
    審法院認為上訴不合法律上之程式或法律上不應准許或其上
    訴權已經喪失者，應以裁定駁回之。另依最高法院八十六年
    度台抗字第八○號裁判意旨認：在監獄或看守所之被告，於
    上訴期間內向監所長官提出上訴書狀者，視為上訴期間內之
    上訴，刑事訴訟法第三百五十一條第一項定有明文。此項規
    定，亦為抗告程序所準用（同法第四百十九條）。監所與法
    院間無在途期間可言，是上訴人或抗告人在監獄或看守所，
    如向該監所長官提出上訴或抗告書狀，因不生扣除在途期間
    之問題，故必在上訴或抗告期間內提出者，始可視為上訴或
    抗告期間內之上訴或抗告；如逾期始向該監所長官提出上訴
    或抗告書狀，即不得視為上訴、抗告期間內之上訴、抗告，
    雖監所長官即日將上訴、抗告書狀轉送法院收文，因無扣除
    在途期間之可言，其上訴、抗告仍屬已經逾期。
二、原裁定以：台灣桃園地方法院九十五年度訴字第二一○八號
    刑事判決，已於民國九十六年二月十六日合法送達於被告甲
    ○○，被告遲至九十六年三月一日始向臺灣桃園看守所提出
    上訴，有台灣桃園地方法院送達證書及上訴狀上臺灣桃園監
    獄所蓋之收狀日期章可考，是被告業已逾越法定上訴期間，
    其上訴顯非合法，應予駁回。
三、抗告意旨以抗告人於九十六年二月十六日收受判決書，而九
    十六年二月十七日至九十六年二月二十五日為過年期間，監
    所於九十六年二月二十六日始開放收受信件，扣除抗告期間
    ，抗告人至同年三月一日遞出上訴狀，並無延遲，爰請求回
    復原狀等語。惟查：按上訴、抗告期間之計算，除末日適遇
    例假日而順延一日外，期間若遇例假日，仍應計入上訴或抗
    告之期間內。本件抗告人於九十六年二月十六日收受判決書
    ，已如前述，則其上訴期間由送達翌日（即同年月十七日）
    起算十日，計至同年月二十六日，其上訴期間即已屆滿，而
    本件抗告人係在監執行，並無在途期間及末日為例假日順延
    之情形，而抗告人既自承監所於九十六年二月二十六日即開
    始收件，自應於當日合法上訴之期間內向監所提出上訴狀，
    抗告人遲至九十六年三月一日，始行提起上訴，自已逾上訴
    期間，從而，原審裁定駁回抗告人之上訴，並無不合，抗告
    人仍執前開情詞指摘原裁定不當，為無理由，應予駁回。上
    訴意旨另稱其非因過失遲誤上訴期間併請聲請回復原狀一節
    ，依刑事訴訟法第68條規定應另向原審法院聲請之，本院並
    無管轄權，附此敘明。
據上論斷，依刑事訴訟法第412條，裁定如主文。
中　　華　　民　　國　　96　　年　　3 　　月　　30　　日
　　　　　　　　　刑事第五庭    審判長法　官  吳  敦
　　　　　　　　　　　　　　　　　　  法　官  陳祐治
　　　　　　　　　　　　　　　　　　  法　官  吳啟民
以上正本證明與原本無異。
如不服本裁定，應於收受送達後五日內向本院提出抗告狀。
                                      書記官  江采廷
中　　華　　民　　國　　96　　年　　4 　　月　　2 　　日
